【裁判字號】    89,易,1531
【裁判日期】    890629
【裁判案由】    違反著作權法
【裁判全文】
臺灣臺南地方法院刑事判決                        八十九年度易字第一五三一號
    公  訴  人  臺灣台南地方法院檢察署檢察官
    被      告  丙○○
右列被告因違反著作權法案件，經檢察官提起公訴 (八十八年度偵字第一四四八七號
)，本院判決如左：
    主  文
丙○○明知為侵害著作權之物，意圖營利而交付，處有期徒刑肆月，如易科罰金，以
佰元折算壹日。
    事  實
一、丙○○係台南市「三元書局」之負責人，其於民國八十八年九月間，明知康軒版
    之「國語１上學習評量」、「國語２上學習評量」、「國語作業簿１上」、「國
    語作業簿２上」，係乙○○○事業股份有限公司（以下簡稱康鼎公司）享有著作
    權之著作物，且「國語１上學習評量」、「國語２上學習評量」每本之訂價均各
    為新台幣（下同）一百元，「國語作業簿１上」、「國語作業簿２上」每本之定
    價各為五０元，竟意圖營利，而以其所有之擅自重製物偽版：「國語２上學習評
    量」二五０本、「國語１上學習評量」二００本及「國語作業簿１上」、「國語
    作業簿２上」各五００本，其中「國語１上學習評量」、「國語２上學習評量」
    以六０元，而「國語作業簿１上」、「國語作業簿２上」以每本二十五元之價格
    ，出售予位於彰化市○○路二三七巷二十四號「遠東書局」之負責人鄭文誌（此
    部分業經台灣彰化地方法院判處有期徒刑七月），並將上開書籍交由不知情之新
    竹貨運公司托運交付予鄭文誌後，再由鄭文誌將上開書籍以三十至九十元不等之
    價格出售牟利，後經警查獲鄭文誌出售上開偽版書籍，始悉上情。
二、案經著作權人康鼎公司訴請台灣台南地方法院檢察署檢察官偵查起訴。
    理  由
一、訊據被告否認右揭犯行，並辯稱，八十七年九月間雖有寄貨給鄭文誌，但查扣之
    偽版書籍，並非伊所寄發的云云。經查：系爭偽版之「國語１上學習評量」、「
    國語２上學習評量」、「國語作業簿１上」、國語作業簿２上」等書籍，確係被
    告於八十七年九月十日以三元書籍名義交由新竹貨運公司托運至彰化市等情，業
    據告訴人代理人李志蓉、甲○○在偵、審中指訴綦詳。並經證人鄭文誌在檢察官
    偵中結證無訛。復有新竹貨運公司簽收單及托運單影本各一紙附卷可參。且證人
    鄭文誌在檢察官偵查中證稱，該批盜版書籍是向王先生訂的，伊並未向三元書籍
    訂貨，可能是王先生聯絡三元書籍寄書過來等語，可見該批盜版書籍確係由被告
    所寄發的。事證已臻明確，被告所辯，顯係卸責之詞，不足採信，其犯行堪以認
    定。
二、核被告所為，係犯著作權法第九十三條第三款及第八十七條第二款之明知為侵害
    著作權之物意圖營利而交付罪。爰審酌被告之品性、犯罪之動機、目的、手段、
    所生危害及犯罪後態度等一切情狀，量處如主文所示之刑，並諭知有期徒刑易科
    罰金之折算標準，以資懲戒。
三、據上論斷，應依刑事訴訟法第二百九十九條第一項前段、著作權法第九十三條第
    三款、刑法第十一條前段、第四十一條，罰金罰鍰提高標準條例第二條，判決如
    主文。
    本案經檢察官張太龍到庭執行職務。
中      華      民      國    八十九    年      六      月    二十九    日
                              臺灣臺南地方法院刑事第二庭
                                            法  官  王  立  村
右正本證明與原本無異
如不服本判決，應於判決送達後十日內，向本院提出上訴狀。
                                            書記官  歐  貞  妙
中      華      民      國    八十九    年      六      月    二十九    日
附錄本案論罪科刑法條全文：
著作權法第九十三條第三款
有左列情形之一者，處二年以下有期徒刑，得併科新台幣十萬元以下罰金：
三、以第八十七條各款方法之一侵害他人之著作權者。


司法院資訊處製作；財團法人民間司法改革基金會備份。
